【裁判字號】    99,上易,1289
【裁判日期】    991229
【裁判案由】    竊盜
【裁判全文】
臺灣高等法院高雄分院刑事判決        99年度上易字第1289號
上  訴  人
即  被  告  陳仁弘
上列上訴人因竊盜案件，不服臺灣屏東地方法院99年度易字第
747 號中華民國99年11月17日第一審判決（起訴案號：臺灣屏東
地方法院檢察署99年度偵字第1569、1784號），提起上訴，本院
判決如下：
     主  文
上訴駁回。
     理  由
一、按不服地方法院之第一審判決而上訴者，應向管轄第二審之
    高等法院為之。上訴書狀應敘述具體理由。上訴書狀未敘述
    上訴理由者，應於上訴期間屆滿後20日內補提理由書於原審
    法院，逾期未補提者，原審法院應定期間先命補正。第二審
    法院認為上訴書狀未敘述理由或 上訴有第362條前段之情形
    者，應以判決駁回之。但其情形可以補正而未經原審法院命
    其補正者，審判長應定期間先命補正。刑事訴訟法第361 條
    、第367 條，分別定有明文。所謂不服第一審判決之具體理
    由，必係依據卷內既有訴訟資料或提出新事證，指摘或表明
    第一審判決有何採證認事、用法或量刑等足以影響判決本旨
    之不當或違法，而構成應予撤銷之具體事由，始克當之（例
    如：依憑證據法則具體指出所採證據何以不具證據能力，或
    依憑卷證資料，明確指出所為證據證明力之判斷如何違背經
    驗、論理法則）；倘僅泛言原判決認定事實錯誤、違背法令
    、量刑失之過重或輕縱，而未依上揭意旨指出具體事由，或
    形式上雖已指出具體事由，然該事由縱使屬實，亦不足以認
    為原判決有何不當或違法者（例如：對不具有調查必要性之
    證據，法院未依聲請調查亦未說明理由，或援用證據不當，
    但除去該證據仍應為同一事實之認定），皆難謂係具體理由
    ，俾與第二審上訴制度旨在請求第二審法院撤銷、變更第一
    審不當或違法之判決，以實現個案救濟之立法目的相契合，
    並節制濫行上訴（最高法院97年度台上字第892 號判決意旨
    參照）。是以上訴人之上訴書狀或補提之上訴理由書，雖有
    敘述上訴理由，惟並未具體敘述第一審判決有上述違法、不
    當情形，即與未敘述具體理由無異，其所為上訴，即不符合
    上訴之法定要件。
二、次按關於刑之量定，係實體法上賦予法院得為自由裁量之事
    項，倘其未有逾越法律所規定之範圍，或濫用其權限，即不
    得任意指摘為違法。且在同一犯罪事實與情節，如別無其他
    加重或減輕之原因，下級審量定之刑，亦無過重或失輕之不
    當情形，則上級審法院對下級審法院之職權行使，原則上應
    予尊重（最高法院75年度台上字第7033號判例；85年度台上
    字第2446號判決意旨參考）。
三、本件上訴人即被告陳仁弘經原審論以加重竊盜罪2 罪，各判
    處有期徒刑7 月，及竊盜罪3 罪，各判處有期徒刑4 月，並
    定應執行有期徒刑1 年10月後，具狀提起上訴，上訴理由略
    以：原判決關於刑法第321 條第1 項第1 款、第2 款加重竊
    盜罪部分，檢察官起訴法條係刑法第320 條第1 項之普通竊
    盜罪，原審予以變更起訴法條作成加重竊盜罪之突襲裁判，
    而未說明理由及所憑證據，自有理由不備之違誤，又被告請
    求鈞院斟酌犯罪情節，再予從輕量刑，使被告早日重回社會
    ，重新做人云云。
四、經查：
  (一)被告就原判決附表編號1 、5 號所示竊盜行為，分別係犯刑
    法第321 條第1 項2 款之踰越安全設備竊盜罪、刑法第321
    條第1 項1 款之夜間侵入住宅竊盜罪，檢察官以刑法第320
    條第1 項之竊盜罪起訴，尚有未合，起訴法條應予變更等情
    ，業據原判決載明「按安全門本係因防閑而設，自屬安全設
    備之一種。本件被害人李文福所經營眾益休閒館之側門，係
    屬安全門之類，業據被告供陳甚明，應認係防盜之安全設備
    ，是核被告陳仁弘就附表編號1 所為犯行，係犯刑法第321
    條第1 項第2 款踰越安全設備竊盜罪，公訴意旨認被告此部
    分係犯刑法第320 條第1 項之竊盜罪，尚有未合，惟此二者
    之基本社會事實同一，本院自得依刑事訴訟法第300 條規定
    變更起訴法條予以審理」、「被告所為如附表編號5 所示犯
    行，因該次犯罪之當日（即98年10月26日）之日沒時間為17
    時24分，此有日出日沒時間查詢資料1 紙附卷可佐，是被告
    所為本次犯行之犯罪時間已於日沒之後，故核被告此部分所
    為係犯刑法第321 條第1 項第1 款夜間侵入住宅竊盜罪，公
    訴意旨認被告此部分係犯刑法第320 條第1 項之竊盜罪，亦
    有未洽，惟此二者之基本社會事實同一，本院自得變更起訴
    法條予以審理」等理由甚詳。被告空言指摘原判決未敘明理
    由及證據而變更法條云云，自非可採。
  (二)原判決業已審酌「被告前有多次竊盜前科紀錄，有臺灣高等
    法院被告前案紀錄表在卷可佐，仍不知悔悟，再為本件數次
    竊盜犯行，其不思以正當勞務賺取金錢，竟圖以竊取之方式
    ，破壞他人對財物之持有關係，並隨機起意竊取，造成人民
    財產安全之危害，行為確無可取之處，暨其將所竊財物變賣
    所得金額為8,000 元，業據被告供陳在卷，並念及其於犯罪
    後尚知坦承犯行，態度良好，且其學歷僅國中畢業、家境貧
    寒，又因身體患有輕度肢障，而領有身心障礙手冊，有被告
    提出中華民國身心障礙手冊附卷可稽，其謀生顯較一般人為
    不易等一切情狀」，就被告所犯5 次竊盜犯行，各量處如前
    所述之刑，並定應執行刑有期徒刑1 年10月。原判決業已詳
    敘其所憑量刑之依據，從形式上觀察，原判決並無認定事實
    錯誤、量刑瑕疵或違背法令之情形。且量刑輕重係屬事實審
    法院得依職權自由裁量之事項，本案原審已斟酌刑法第57條
    所列情狀，其量刑未逾越法定刑度，如前所述，自不得遽指
    為違法。
五、按之上開規定，被告之上訴顯屬違背法律上之程式，應由本
    院依刑事訴訟法第367 條前段、第372 條規定，不經言詞辯
    論逕行判決如主文。
中    華    民    國    99    年    12    月    29    日
                  刑事第九庭    審判長法  官   莊秋桃
                                      法  官   田平安
                                      法  官   范惠瑩
以上正本證明與原本無異。
不得上訴。
中    華    民    國    99    年    12    月    29    日
                                      書記官   戴育婷

司法院資訊處製作；財團法人民間司法改革基金會備份。
